# 陈大师，完工百分比的运用

提问人：q0409 时间：2010-07-14 21:09:11
在实务中遇到这样一家公司， 从事工程安装并安装完工百分比确认收入， 现在遇到这样的问题，部分工程还未开工，客户已经要求开具发票（客户较强势），那么公司就要缴纳相应的税， 公司在账务处理时候：借记：应收账款，贷记：工程结算，并做税金的相关分录；
我个人觉得该业务实质并没有经济实质的，无需做相应的账务处理，交税可以冲减应交税金， 然后备查登记相关的开票项目，由于公司的项目超多（基本是小的系统安装项目）工作量较大。
想听听你的建议？

回答人：chenyiwei
回复 楼主 q0409 的帖子如果按照合同约定，客户此时并无付款义务（包括预付款义务），则这样的分录确实是没有意义的，应当到约定的开单结算时点再进行帐务处理。

回答人：chenyiwei
回复 藤椅 q0409 的帖子不建议直接反映在应交税费借方，而是单列一项“其他流动资产”反映在会计上确认收入之前预缴的流转税。